臺灣彰化地方法院刑事判決　　　　　　　　　　　　　九十一年度易字第一七號
　　公　訴　人　臺灣彰化地方法院檢察署檢察官
　　被　　　告　甲○
右列被告因毀損等案件，經檢察官提起公訴 (九十年度偵字第六六四０號、第六六四
一號)，本院判決如左：
    主  文
甲○損壞他人之物，足以生損害於他人，處罰金參仟元，罰金如易服勞役，以參佰元
折算壹日；又以加害生命之事，恐嚇他人致生危害於安全，處有期徒刑貳月，如易科
罰金，以參佰元折算壹日，未扣案之木棒壹支沒收。
    理  由
一、甲○與乙○○比鄰而居，因平日出入均須通行乙○○之彰化縣彰化市○巷里○○
    路○段五五號住處門前之騎樓與空地，不滿乙○○家停車之住置造成其出入困難
    ，且乙○○所有之另一同縣、市○○路○段八十九巷二七號房屋後院與甲○住處
    五三號之後門僅隔時寬約二尺之防火巷，惟有約五尺之落差，乙○○家人平日為
    求能通往其前面五五號住處之方便，即自行架設鐵梯一具靠在甲○五三號住處後
 門防火巷擋土牆之牆面，亦使甲○心有不甘，而時與乙○○及其家人發生爭執，
    雙方關係極為不睦。後甲○於九十年四月二十六日十六時三十分許，因要載其母
    就醫，然乙○○又將其廂型車停放在通道處造成其不便，甲○憤而基於恐嚇與公
    然侮辱之故意，持其所有之木棒一支（未扣案），至乙○○之彰化縣彰化市○巷
    里○○路○段五五號住處門前，先以「幹你娘」等粗鄙不堪之詞彙高聲辱罵，乙
    ○○之妻陳麗珠，並手持木棒揚言要殺死陳麗珠及其全家人，致令陳麗珠心生畏
    怖。甲○另基於毀損之犯意，於九十年五月十日十九時三十分許，將乙○○架在
    上開住處之鐵梯推倒在乙○○二七號住處之後院，並跳到鐵梯上，將乙○○置於
    後院之醬菜罐一個打破，並把盆栽及其他廚房用品推翻（未破損）。
二、案經陳麗珠、乙○○訴由彰化縣警察局彰化分局報告臺灣彰化地方法院檢察署檢
    察官偵查起訴。
    理  由
一、訊據被告甲○固不否認有於前揭時、地，先持木棒到告訴人乙○○上開住處辱罵
    及作勢嚇乙○○之妻陳麗珠，且其後確有搬開乙○○所架鐵梯，並跳到乙○○後
    院已倒之鐵梯上等事實，惟其矢口否認有恐嚇陳麗珠、推倒鐵梯、搗毀醬菜罐容
    器等物之犯行，辯稱：伊當時是因為母親生病，要求告訴人或其家人將停於彰化
    縣彰化市○巷里○○路○段五五號門前騎樓之車輛移開，告訴人及其家人不答應
    ，伊才拿木棒去嚇告訴人，且之後伊只有把乙○○所駕之鐵梯挪開，以整修伊住
    處後門，並未有毀損乙○○之物品，伊腳受傷，不利於行，平日須以枴杖輔助，
    自不可能為上述行為云云。經查：被告右揭恐嚇、公然侮辱、毀損等犯罪事實，
    業據告訴人陳麗珠、乙○○指述歷歷，並有照片共二十三張在卷可相佐證；被告
    亦不否認確有持木棒到乙○○住處辱罵及作勢嚇陳麗珠，並有將乙○○所架之鐵
    梯搬開，而跳在乙○○上開後院倒塌之鐵梯上等事實，核與前述附於彰警分刑字
    第二四二六五號卷中，被告確有於九十年四月二十六日十六時三十分許，手持木
    棒，自行站立在告訴人陳麗珠家門前，作勢要打陳麗珠當場被陳麗珠之照片，大
    致相符，以被告與告訴人平日交惡之情形及該木棒之外觀而觀，其持木棒作勢要
    打告訴人之情形，應已達使告訴人陳麗珠心生畏怖之程度，而告訴人陳麗珠指訴
    被告當時曾揚言要殺其全家等詞，實非無根據，則被告此部分之辯稱，實屬避重
    就輕之詞，無可採信；又依九十年度偵字第六六四０號偵查卷第七頁所附照片顯
    示，被告甲○當時確有跳到乙○○上開住處後院倒塌之鐵梯上，且照片中確有一
    醬菜罐破損，其餘尚有盆裁等雜物倒落在旁，此為被告所不否認，則依照片中之
    情形研判，告訴人指稱被告當時有將其鐵梯推倒，並破壞其置於後院物品等情，
    實非虛假，則被告辯說其不良於行等語，至屬不實之飾詞，亦無可信。是被告前
    開犯行均堪認定，應依法予以論科。
二、核被告甲○所為，係犯刑法第三百五十四條毀損器物罪及同法第三百零五條恐嚇
    危害安全罪、第三百零九條第一項公然侮辱罪。公訴人於起訴事實中有明載被告
    有於前述時、地，以三字經辱罵告訴人陳麗珠之事實，惟於起訴法條中，卻未引
    用公然侮辱罪之法條，顯有漏引，應予補正。被告所犯恐嚇罪與公然侮辱罪間，
    有方法、結果之牽連關係，應從一重之恐嚇罪處斷；而其所犯恐嚇罪與毀損罪間
    ，犯意各別、行為互殊，應分論併罰。公訴人雖依告訴人之指訴而認被告另有於
    九十年四月二十六日十五時許，前去搗毀告訴人之醬菜罐、盆裁、廚房用品等物
    ，然此為被告堅決否認，且依卷附照片顯示，並無當日之日期，且上述九十年度
    偵字第六六四０號偵查卷第七頁之照片中，被告雖有於夜晚跳在告訴人後院倒塌
    之鐵梯上，並有盆栽等物散落在旁，然該照片中，僅能看出有一個醬菜罐被打破
    ，並未見其他物品有破損至不堪使用之情形，至其餘照片，並無顯示被告在進行
    破壞之情形，自不能單憑告訴人片面之指述，即推認必係被告所為，是此部分尚
    難成立，惟此與公訴人前所起訴毀損罪之有罪部分，有連續犯之裁判上一罪關係
    ，自不另為無罪之諭知。爰審酌被告犯罪之動機、目的、方法、手段、品行，被
    告與告訴人雙方，均不知睦鄰之道，為生活上之細故，竟衍生多起衝突，雙方互
    不相讓，致互蒙不便，更破壞社區和協，顯值非議，被告之行為雖有可議，但尚
    未造成告訴人重大之損失，所生危害輕微，及其犯後態度等一切情狀，分別量處
    如主文所示之刑，並諭知易服勞役與易科罰金之折算標準，以示懲儆。未扣案之
    木棒一支，係被告帶去恐嚇告訴人，業據被告供明在卷，此應係被告所有、供其
    犯本罪所用，雖未扣案，仍應依法併予宣告沒收。
三、據上論斷，應依刑事訴訟法第二百九十九條第一項前段、刑法第三百零五條、第
    三百零九條第一項、第三百五十四條、第五十五條、第四十一條第一項、第四十
    二條第二項、第三十八條第一項第二款、罰金罰鍰提高標準條例第一條前段、第
    二條，判決如主文。
本案經檢察官陳燕瑩到庭執行職務。
中　　　華　　　民　　　國　　　九十一　　　年　　　三　　月　　十五　　日
                              臺灣彰化地方法院刑事第一庭
                                  法      官  葛永輝
右正本證明與原本無異。
如不服本判決，應於送達後十日內，向本院提出上訴狀( 須附繕本 )。
                                  法院書記官  施惠卿
中　　　華　　　民　　　國　　　九十一　　　年　　　三　　月　　十三　　日
